臺灣高雄地方法院刑事判決　　　　　　　　　　　　　九十年度訴字第三一四一號
　　公　訴　人　臺灣高雄地方法院檢察署檢察官
　　被　　　告　甲○○
右列被告因毒品危害防制條例案件，經檢察官提起公訴（九十年度偵字第二六四號
），本院判決如左：
    主  文
甲○○連續施用第壹級毒品，處有期徒刑柒月。扣案之海洛因壹小包（驗後淨重零點
零伍公克，包裝重零點貳公克）、殘留海洛因殘渣之注射針筒壹支，均沒收銷燬之
。
甲○○被訴施用第貳級毒品部分無罪。
    事  實
一、甲○○於民國八十九年間因施用第二級毒品安非他命案件，經依臺灣臺中地方法
    院以八十九年度毒聲字第四三號裁定送觀察、勒戒後，認無繼續施用毒品之傾向
    ，經臺灣臺中地方檢察署檢察官於八十九年一月二十四日以八十九年度毒偵字第
    二三一號不起訴處分確定。猶不知悔改，明知海洛因係第一級毒品，竟基於概括
    之犯意，於前次不起訴處分確定後五年內之九十年十月中旬某日起至同年十一月
    七日下午二時許，連續在高雄地區某ＰＵＢ內、屏東縣林邊鄉○○村○○路二八
    四之六三號住處，以注射針筒注射之方式，非法施用第一級毒品海洛因多次。嗣
    於九十年十一月七日下午五時許，其搭乘ＰＴ─六九六號計程車途經國道一號北
    向岡山收費站時，為警攔檢查獲，並扣得甲○○所有之海洛因一包（驗後淨重
    ‧五公克，包裝重‧二三公克）、殘留海洛因之注射針筒一支。甲○○經依
    臺灣高雄地方法院以九十年度毒聲字第六六二號裁定送觀察、勒戒後，發現有
    繼續施用毒品之傾向，再依臺灣高雄地方法院以九十年度毒聲字第七一三二號裁
    定令入戒治處所施以強制戒治，現在臺灣屏東戒治所強制戒治中。
二、案經內政部警政署國道公路警察局移送臺灣高雄地方法院檢察署檢察官偵查起訴
    。
    理  由
甲、有罪部分：
一、訊之被告甲○○對於右揭時、地連續施用第一級毒品海洛因多次之事實，坦承不
    諱，且被告於九十年十一月七日下午五時許，為警查獲時所採集之尿液，經分別
    送請高雄縣政府衛生局、高雄醫學大學附設中和紀念醫院檢驗結果，均檢出嗎啡
    呈陽性反應，有高雄縣政府衛生局九十年十一月十五日九煙檢字第一八二二、
    一八二三號煙毒尿液檢驗成績書、高雄醫學大學附設中和紀念醫院九十一年一月
    十日第九一一─六五號濫用藥物尿液檢驗報告書各一紙附卷可稽足徵被告前述
    自白堪予採信。此外，被告於九十年十一月七日下午五時許為警查獲時，復有被
    告所有供其施用之疑似海洛因粉末、殘留海洛因之注射針筒一支扣案可資佐證，
    而該粉末，經送請法務部調查局檢驗結果，該粉末呈海洛因陽性反應（驗後淨重
    ‧五公克，包裝重‧二三公克），有該局編號第二二一二五八一號鑑
    定通知書一紙附卷可稽，有殘渣之注射針筒一支，經本院送請高雄醫學大學附設
    中和紀念醫院檢驗結果，含有海洛因成分，亦有高雄醫學大學附設中和紀念醫院
    九十一年一月八日檢驗報告一份附卷可按，益徵被告上開自白部分與事實相符，
    應堪採信。又被告於八十九年間因施用第二級毒品安非他命案件，經依臺灣臺中
    地方法院以八十九年度毒聲字第四三號裁定送觀察、勒戒後，認無繼續施用毒品
    之傾向，經臺灣臺中地方檢察署檢察官於八十九年一月二十四日以八十九年度毒
    偵字第二三一號不起訴處分確定，有該不起訴處分書一件附卷可按，其經依臺灣
    高雄地方法院以九十年度毒聲字第六六二號裁定送觀察、勒戒後，發現有繼續
    施用毒品之傾向，再依臺灣高雄地方法院以九十年度毒聲字第七一三二號裁定令
    入戒治處所施以強制戒治，亦有臺灣高等法院被告全國前案紀錄表及臺灣高雄地
    方法院檢察署刑案資料查註紀錄表各一件附卷可稽，其於五年內再犯毒品危害防
    制第十條之罪，本件犯罪事證明確，被告連續施用第一級毒品海洛因之犯行洵堪
    認定。
二、查海洛因係毒品危害防制條例第二條第二項所稱之第一級毒品，不得持有、施用
    ，被告竟持之以施用，核其所為，係犯毒品危害防制條例第十條第一項之施用第
    一級毒品罪。其先後多次施用犯行，時間緊接、手法及罪名均同，顯係基於概括
    犯意而為之，為連續犯，應論以一罪。其先後多次持有海洛因，亦係基於概括之
    犯意，本應以連續持有論，惟其持有後，進而施用，其持有行為應被其施用之行
    為所吸收，不另論罪。審酌被告有並無犯罪前科，有臺灣高等法院被告全國前案
    紀錄表及臺灣高雄地方法院檢察署刑案資料查註紀錄表各一件附卷可稽，素行良
    好，且其於施用第二級毒品安非他命而經觀察勒戒後，又再犯施用第一級毒品海
    洛因罪行，顯見意志甚為不堅，惟其犯罪係戕害自身，尚未害及他人，所犯情節
    非重及犯罪後坦承部分犯行，態度尚佳等一切情狀，量處如主文所示之刑。
三、又扣案之粉末一包，經送請法務部調查局檢驗結果，為海洛因（驗後淨重‧
    五公克，包裝重‧二三公克），有該局編號第二二一二五八一號鑑定通知
    書一紙附卷可稽；扣案之注射針筒一支，經送鑑驗含有海洛因成分，已與第一級
    毒品海洛因結合而難以剝離，自應視同第一級毒品，此有高雄醫學大學附設中和
    紀念醫院九十一年一月八日檢驗報告一份附卷可按，均應依毒品危害防制條例第
    十八條第一項前段規定，不問屬於犯人與否，均沒收並銷燬之。
乙、無罪部分：
一、公訴意旨另以：被告甲○○另有於前次不起訴處分確定後五年內之九十年十月中
    旬某日起至同年十一月七日下午二時許，連續在高雄地區某ＰＵＢ內等處，非法
    施用第二級毒品安非他命多次。嗣於九十年十一月七日下午五時許，其搭乘ＰＴ
    ─六九六號計程車途經國道一號北向岡山收費站時，為警攔檢查獲，因認被告另
    涉嫌毒品害防制條例第十條第一項之施用第一級毒品罪嫌等語。而公訴人認定犯
    罪，無非以被告之尿液檢驗呈甲基安非他命陽性反應，此有前開高雄縣政府衛生
    局尿液檢驗成績書在卷可佐，資為論據，固非無見。
二、惟按犯罪事實應依證據認定之，無證據不得推定其犯罪事實，刑事訴訟法第一五
    四條定有明文。而科刑判決所認定之事實，與所採之證據，不相適合，即屬證據
    上理由矛盾，其判決當然為違背法令。刑事訴訟法謂認定犯罪事實之證據，係指
    足以證明被告確有犯罪行為之積極證據而言，該項證據必須適合於被告犯罪事實
    之認定，始得採為斷罪資料，不得專憑不實不盡之鑑定報告，作為判決之唯一證
    據。最高法院著有四十年台上字第七十一號判闡明斯旨。
三、經查：
   (一)訊據被告堅詞否認有施用第二級毒品安非他命犯行，而遍查警、偵全卷，被告
     亦僅坦認前述施用海洛因犯行，並無自白施用第二級毒品，公訴人認被告對施
     用第二級毒品部分同有自白，不無誤認。
   (二)至於被告之尿液雖經高雄縣政府衛生局鑑定、臺灣高雄看守所附設勒戒處所受
     勒戒人尿液檢驗呈安非他命陽性反應，固有檢驗報告二紙附卷，惟不能完全排
     除偽陽性之可能，本院無得單憑此形成有罪之確證。經本院囑請高雄醫學大學
     附設中和紀念醫院就採自被告之同一尿液檢體重行鑑定，經該院以精密之「氣
     體色層質譜分析儀」（ＧＣ－ＭＳ）鑑定結果，均未檢出甲基安非他命陽性反
     應，此有該院檢驗報告單一紙在卷足佐。揆諸前揭判例，不能單憑高雄縣政府
     衛生局、臺灣高雄看守所附設勒戒處所在卷之檢驗報告、檢驗表做為認定被告
     有施用第二級毒品安非他命之唯一依據。此外，復查無其他積極證據足以佐認
     被告犯行，公訴意旨稱被告另觸犯毒品危害條例第十條第二項罪嫌，即屬不能
     證明，此部分應依法諭知被告無罪之判決。
據上論斷，應依刑事訴訟法第二百九十九條第一項前段、第三百零一條第一項，毒品
危害防制條例第十條第一項、第十八條第一項前段、第二十三條第二項，刑法第十一
條、第五十六條，判決如主文。
中      華      民      國     九十一     年     二     月    二十七    日
                                  臺灣高雄地方法院刑事第一庭
                                            法  官    郭貞秀
右正本證明與原本無異。
如不服本判決，應於判決送達後十日內，向本院提出上訴狀。
                                            書記官    黃意雯
中    華    民    國      九十一      年      三      月      一       日
